Minutes et répertoires du notaire Jean PRIGNOT de BEAUREGARD, 27 août 1757 - 5 décembre 1771 (étude XXX)
Archives nationales
- Minutes de Jean PRIGNOT de BEAUREGARD, mai 1757 - décembre 1771; MC/ET/XXX/346 - MC/ET/XXX/429
  - Minutes. 1760, mai - 1760, juin, mai 1760 - juin 1760; MC/ET/XXX/361
    - Contrat de mariage de Nicolas HERBAULT, maître Sculpteur fils majeur, demeurant rue du Temple, paroisse Saint-Nicolas-des-Champs, de Nicolas HERBAULT, maître menuisier et de Marie-Louise LEPRINCE, demeurant à Bagnolet, avec Marie-Anne-Elisabeth LEGAY, fille de Jean-Baptiste LEGAY, sculpteur de l'Ac. royale de Saint-Luc, et de Marie-Anne-Elisabeth GOBERT demeurant rue Basse près la porte Saint-Denis, paroisse Saint-Laurent,. ... elle apporte 4000 l. lui 1200 l. à compte des jours de la celebration du mariage, Le Gay asssociée avec lui Herbault dans la partie de sculpture concervant l'ornement et la decoration en pierre, plastre et bois, et en ce qui concerne les ouvrages en terre Cuite, à l'effet de laquelle société et pour faire les travaux qui en sont l'objet, l'atelier LEGAY, deviendra commun aux associés, mais en cas de cessation de la société, le futur épouse ne pourra rien prétendre dans les effets et ustensiles qui composent l'atelier, à moins qu'ils n'eussent été acquis aux dépens de ladite société dont les bénéfices seront partagés et des depenses supportées pour moitié; il est convenu que les associés vivront séparement à leur frais particuliers et ni le futur epouse occupe 1 appartement de la maison Legay il sera tous de lui de payer le loyer sur le pied qui sera convenu entre eux,. .., 26 mai 1760; MC/ET/XXX/361
    - Contrat de mariage TISSARD-OLERY veuve CAÜET. Parmi les témoins: Robert-Jacques CORRISY, maître émailleur à Paris, rue Phélippeaux, paroisse Saint-Nicolas-des Champs. Inventaire après décès le 6 juin., 7 juin 1760; MC/ET/XXX/361
      contrat de mariage; Tissard; Olery; Caüet; Corrisy, Robert-Jacques; décorateur
    - Constitution de 150 l. de rente par Madeleine LAURENT veuve de Philippe ROUSSEAU, menuisier à Paris demeurant rue du Petit Carreau, par Saint-Eustache,. .. à CENDRET veuve SIMONY. .. 1760, 16 septembre - l. 363 Madeleine LAURENT épouse François RICHON, veuve de Philippe ROUSSEAU, maître menuisier à Paris, citée pour délivrance de legs..., 13 juin 1760; MC/ET/XXX/361
    - Bail de carosse accordé à Jacques Robert Morin sieur Du Mesnil, seigneur de Vieux-Fumé et autres lieux (Calvados);; 1760, 10 Juin - contrat de mariage de Jean-Baptiste-Jacques Elie de Beaumont, avocat au Parlement de Paris avec Anne MORIN du MESNIL, fille majeure de Jacques-Robert MORIN, sieur du Mesnil, superieur et patron honoraire de Vieux-Fumé d'O et autre lieux et d'Anne-Ester VINCENT. ..., 14 juin 1760; MC/ET/XXX/361
      contrat de mariage; bail
    - Transport de droits successifs par les CHASTELET, notamment Marie-Marguerite CHASTELET, veuve de François-Etienne RENAUDAT, maître peintre et doreur, demeurant rue et par.. Saint-Sauveur, à Jacques-Alexandre-Gabriel CHASTELET, bourgeois de Paris. + partage., 21 juin 1760; MC/ET/XXX/361
      transport de droits; partage
  - Minutes. 1760, juillet - 1760, août, juillet 1760 - août 1760; MC/ET/XXX/362
    - Société entre Pierre MIGNOT, tourneur, demeurant à Paris, rue de la Huchette, paroisse Saint-Séverin et Louis Bourée, fruitier qui à avancé 100 l., Mignot auteur de plusieurs figures mouvantes ouvrages mécaniques, associés pour les représentations qu'ils se proposent de faire à Paris et dans les provinces (spectacles de marionnettes ? ), 1er juillet 1760; MC/ET/XXX/362
    - Inventaire après décès d'Anne Larue, épouse Silvain Petit, compagnon charpentier et aubergiste, demeurant rue de Cléry, un fils, Jacques Petit, dont le subrogé tuteur est Philibert Moreau, maître coutelier, demeurant rue Grenetat (rue Greneta), paroisse Saint-Sauveur,., 2 juillet 1760; MC/ET/XXX/362
      inventaire après décès; Cléry (rue de); Greneta (rue); Larue, Anne; Petit, Silvain; Petit, Jacques; Moreau, Philibert; charpentier; hôtelier
    - Notoriété où atteste Jean-Toussaint GUYON, sculpteur en éventail, demeurant enclos de l'abbaye Saint-Martin, paroisse Saint-Nicolas-des-Champs, 8 juillet 1760; MC/ET/XXX/362
    - Contrat de mariage Gaillard - Labretecque; parmi les témoins: Jean-Baptiste Rivart, metteur en œuvre, ami du futur., 13 juillet 1760; MC/ET/XXX/362
      contrat de mariage; Gaillard; Labretecque (née); Rivart, Jean-Baptiste
    - Notoriété pour l'héritière LENGLET, fille de feue Elisabeth GUERIN, épouse de Pierre LANGLET, maître peintre en éventail; Constitution par l'Etats de Bretagne d'1 rente de 150 l. au profit de Pierre Langlet, peintre à Paris, demeurant rue Saint Denis, paroisse Saint-Sauveur, qui verse 3000 l., 16 juillet 1760; MC/ET/XXX/362
    - Notoriété pour l'héritier de MORISSET veuve 1) Jean Chevalier d'où Marie-Anne Chevalier, femme de Jean-Louis BARBIER, marbrier à Paris, 2) Nicolas THURET, maître rubanier à Paris, d'où Nicolas THURET, sculpteur à Paris, et 2 filles .. Transport de droits successifs par les Barbier, marbrier Thevaltier aux Thurert, et notamment Nicolas Thuret sculpteur et ses 2 soeur, demeurant grande rue du faubourg S/t/-Denis, paroisse Saint-Laurent., 21 juillet 1760 - 23 juillet 1760; MC/ET/XXX/362
      transport de droits; notoriété
    - Vente de maison par Pierre ALAR, maître peintre à Paris et sa soeur, demeurant rue Saint-Antoine, par Saint-Paul., 24 juillet 1760; MC/ET/XXX/362
    - Transport de 22 l. 10 s. de rente par les dames Cochois, notamment Nicolas Ladoube, compagnon tireur d'or, et Louise-Marguerite Cochois, demeurant rue aux Ours, paroisse Saint-Leu - Saint-Gilles, à Charles-Marcel Clerisseau, marchand tireur d'or, demeurant rue aux Ours, et Marie-Marguerite Prieur., 26 juillet 1760; MC/ET/XXX/362
      transport de droits; Ours (rue aux); Cochois (dames); Ladoube, Nicolas; Cochois, Louise-Marguerite; Clerisseau, Charles-Marcel; Prieur, Marie-Marguerite; batteur de métal; commerçant
    - Contrat de mariage de Nicolas Devarenne, tabletier à Andeville, près Méru (Oise), veuf avec 5 enfants de Marguerite Groux, avec Anne Duquenoy..., 28 juillet 1760; MC/ET/XXX/362
      contrat de mariage; Méru (Oise); Devarenne, Nicolas; Groux, Marguerite; Duquenoy, Anne; tabletier
    - Comparution et compte où sont mentionnées notamment, Jacques Masson, maître potier d'étain, demeurant rue Montmartre, paroisse Saint-Eustache, époux d'Anne-Catherine Petit., 5 août 1760; MC/ET/XXX/362
      comparution; compte; Montmartre (rue); Masson, Jacques; Petit, Anne-Catherine; potier
    - Constitution de 250 l. au profit de François-Edme Lacaille, marchand tireur d'or à Paris, qui verse 5000 l., 6 août 1760; MC/ET/XXX/362
      constitution de rente; Lacaille, François-Edme; commerçant; batteur de métal
    - Contrat de mariage de Jean-François DURVILLE, marchand de vins, avec Marie-Nicole FAVIER, marchand épicier - Parmi les témoins: Claude-Jean-Baptiste VATINELLE, maître fondeur, Françoise Angadreine DESVIGNES, et leurs filles, Jean MALQUIS LEQUIN, marchand orfèvre, ami du futur; Denis GARCON, architecte, cousin germain de la future,. .., 7 août 1760; MC/ET/XXX/362
    - Reconstitution de rente de 50 livres par les Etats de Bretagne à Jean BOULÉNGÉ maître menuisier à Paris, Grande rue du faubourg S/t/-Martin, paroisse Saint-Laurent qui verse 1000 l. qui servent à rembourser Jean-Baptiste BATIER, maître menuisier à Paris demeurant rue Saint-Denis, cul de sac Bas four, paroisse Saint-Sauveur. 1 second acte, même jour., 9 août 1760; MC/ET/XXX/362
    - Vincent Chevallier, tabletier à Paris et Louise Arras, demeurant rue Grenetat (rue Greneta), paroisse Saint-Sauveur, s'engagent, moyennant 150 l. par an à entretenir leur belle mère et mère, Marie-Anne Gervais, veuve de Jean Arras, puis de Pierre Fauvel, bourgeois de Paris., 10 août 1760; MC/ET/XXX/362
      convention; Greneta (rue); Chevallier, Vincent; Arras, Louise; Gervais, Marie-Anne; Arras (veuve); Arras, Jean; Fauvel, Pierre; tabletier
    - Sous-bail de maison, rue Saint-Honoré, paroisse Saint-Eustache, à l'enseigne Le Roy de la Chine, par Cogery, traiteur, à Simon de La Hoguette, marchand joaillier et bijoutier, maison appartenant aux héritiers de feu René Duplessis, marchand orfèvre., 14 août 1760; MC/ET/XXX/362
      bail; Saint-Honoré (rue); Cogery; La Hoguette, Simon de; Duplessis, René; Duplessis (héritiers); restaurateur; orfèvre
    - Contrat de mariage VERRON, maître rubannier, 2 fois veuf avec Marie Madeleine, fille de Pierre MADELAINE, marbrier et de Madeleine DUBRET. .., 25 août 1760; MC/ET/XXX/362
    - Compte d'exécution testamentaire en faveur notamment de François-René BOURDON, maître menuisier à Paris, demeurant grande rue du Fg-Montmartre, paroisse S/t/-Eustache et Jean-Charles BOURDON, soldat, héritiers de COURCAULT, veuve MORIGNY, maître boulanger .., 27 août 1760; MC/ET/XXX/362
  - Minutes. 1760, septembre - 1760, octobre, septembre 1760 - octobre 1760; MC/ET/XXX/363
    - Nicolas-quilibert Foliot, maître menuisier rue de Clery, par N. D. de Bonne Nouvelle, François Foliot, idem, Toussaint Foliot maître sculpteur, rue Meslée, paroisse Saint-Nicolas-des-Champs mettent en qualité d'obligé pour 5 ans leur neveu Nicolas-Quilibert Foliot, 14 ans, fils de défunts Gabriel Foliot, maître menuisier à Paris et Marie-Anne Gonel chez Claude-Etienne MICHARD, maître menuisier, rue de Clery, moyennant 100 l., dont ils payent de suite 50 l., 6 septembre 1760; MC/ET/XXX/363
    - Délégation par Jacques RIVET, maître menuisier à Paris et Catherine-Jeanne CARRÉ, demeurant rue Poissonnière, paroisse Saint-- Laurent, propriétaire, aux religieuses Filles Dieu, qui leur ont prêté de l'argent, de loyer qui leur doivent Etienne BAILLY, maître sculpteur, suivant bail passé devant MARTEL, le 15 novembre 1759. .. Et. XXXIX., 6 septembre 1760; MC/ET/XXX/363
    - Contrat de mariage JOUY, maître rubannier, MASSON, fille de maître rubannier. parmi les témoins: Charles BARROIS, marchand faïencier émailleur., 7 septembre 1760; MC/ET/XXX/363
      contrat de mariage; Jouy; Masson; Barrois, Charles; commerçant; porcelainier; décorateur; passementier
    - Contrat de mariage CLEMENT, marchand drapier-DUMONTIER, fille d'1 fabriquant de jalons - parmi les témoins, Pierre-Denis FORTY dit LAMARE, peintre, cousin paternel de la future., 7 septembre 1760; MC/ET/XXX/363
    - Transport de droits successifs par Camart, habitant la Guadeloupe, héritier de François Camart, marchand potier d'étain à Paris, son oncle paternel, à Groux, prêtre., 18 septembre 1760; MC/ET/XXX/363
      transport de droits; partage; Guadeloupe (département); Camart; Camart, François; Groux; commerçant; potier; prêtre
    - Constitution de 300 l. de rente par Marie-Marguerite Prieur, épouse de Charles-Marcel Clerisseau, maître tireur d'or, rue aux Ours, paroisse Saint-Leu - Saint-Gilles, au profit de Marie-Catherine Pinard, sa belle-mère, veuve de Charles-Marcel Clerisseau, marchand batteur d'or, demeurant rue du Cimetière et paroisse Saint-Nicolas-des-Champs., 1er octobre 1760; MC/ET/XXX/363
      constitution de rente; Ours (rue aux); Cimetière (rue du); Prieur, Marie-Marguerite; Clerisseau (épouse); Clerisseau, Charles-Marcel; Pinard, Marie-Catherine; Clerisseau (veuve); batteur de métal; commerçant; batteur de métal
    - Inventaire après décès de Marie-Catherine AUDRIEUX, femme de Jean-Claude BONNECAZE, travaillant en modes, à requête notamment d'André AUBERT, maître émailleur, à Paris, et Anne AUDRIEUX, demeurant rue Saint-Martin, paroisse Saint-Nicolas-des-Champs., 1er octobre 1760; MC/ET/XXX/363
      inventaire après décès; Saint-Martin (rue); Saint-Nicolas-des-Champs (paroisse); Bonnecaze, Jean-Claude; Audrieux, Marie-Catherine; Audrieux, Anne; Aubert, André
    - Contrat de mariage de Louis LANDON, marchand convoyeur, veuf, avec Marguerite TULEU, veuve avec enfants de Jacques-Louis LE BEAU, compagnon menuisier à Paris, demeurant rue des Saints Pères paroisse Saint-Sulpice., 5 octobre 1760; MC/ET/XXX/363
    - Notoriété où Nicolas DESANGES, Sculpteur, demeurant grande rue du Fg-S/t/ Denis, paroisse Saint-Laurent, François DUFAUX, sculpteur, rue Neuve et paroisse Saint-Laurent, Louis-Antoine BOURU, Sculpteur, rue du Chemin de la Grande Porte Chaussée d'Autin, paroisse Saint-Eustache, et Etienne-François CHATELET, Sculpteur, rue Saint-Claude au marais, par Saint-Gervais, attestant que Joseph BOUQUET, compagnon menuisieer à Paris, absent, a delaissé Marguerite Desauges, sa femme, et que depuis 15 ou 16 ans, on est sans nouvelles de lui, ignorant le bien et pays où il habite., 6 octobre 1760; MC/ET/XXX/363
    - Bail d'echoppe à la halle aux poissons moyennant 92 l. de types, par DUBRAY, marchand mercier et BERTON, sa f/e/, demeurant par. Joseph, paroisse Saint-Eustache, à Pierre ROUSSEL, Sculpteur à Paris et Marguerite BERTON, marchand de poisson d'eau douce, demeurant rue d'Orléans, paroisse Saint-Laurent, 7 octobre 1760; MC/ET/XXX/363
    - Contrat de mariage d'Antoine DUMONTIER, marchand épicier, veuf, avec Jacqueline-Marguerite BOUQUET, fille a Marguerite DESANGES, épouse de Joseph BOUQUET, maître menuisier, absent à Paris, depuis plus de 15 ans, demeurant rue neuve Saint-Laurent, paroisse Saint-Nicolas des champs., 10 octobre 1760; MC/ET/XXX/363
    - Bail de meubles (avec état, tapis de Felletin, d'Aubusson, fauteuils peints en jaune. ..) par Jacques-Noël VERRIE, marchand tapissier, rue de la Verrerie, paroisse Saint-Jean-en-Grève, à Jean-Baptiste VAN BERGHT bourgeois de Paris et Jeanne WIT, demeurant rue de Chantre, paroisse Saint-Germain-l'Auxerrois, 11 octobre 1760; MC/ET/XXX/363
    - Attermoyement des créanciers de Charles-Pierre LECOEUR, marchand tapissier, rue de la Verrerie, paroisse S/t/-Jean-en-Grève: - Jean-Charles ALLEAUME, maître ébéniste, demeurant rue Taversière 1050 l.- Jean-Etienne de SAINT-GEORGE, maître menuisier, demeurant rue de Cléry, par N.D. de B.N. 628 l.- Jeanne RUELLE, maitresse menuisiere, veuve de sieur Jean-Baptiste LEROUGE, maître menuisier, rue de Charenton 342 l.- Jean LAURENT, maître menuisier, demeurant rue de Charenton 270 l.- François DELOR, maître doreur sur bois à Paris, demeurant rue la verrerie paroisse Saint-Merri 195 l.- DUVAL, fondeur, rue Saint-Bert, 150 l.- Jean-Gabriel BOUCHARD, maître fondeur, rue de l'Oursine, paroisse Saint-Medard, 86 l.- Antoine BONNEMAIN, le jeune maître menuisier, rue Sainte-Foy, Fg-St-Antoine, rue Saint-Nicolas 242 l. de Jean-Jacques BOUILLEROT, maître doreur à Paris, rue de la Saunerie, paroisse Saint-Germ. l'Aux., 144 l.- Laurent-Joseph BOUTTÉE, maître marbrier, rue Poissonnière, paroisse Saint-Laurent 508 l.- François VERGILE, maître fondeur, rue de Charonne 50 l.- Pierre LE DREUX, maître menuisier, rue Aubry le boucher, paroisse Saint-Leu-S/t/ Gilles 600 l.- Jean-François LECLERC, maître sculpteur, demeurant rue des Gravilliers paroisse Saint-Nicolas des ch. 46 l.- Sr. HERICOURT, ébéniste, gde rue du faubourg Saint-Antoine, 132 l.- Claude-Adrien REMY, maître peintre, rue Simon Le Franc paroisse Saint-Mery 272 l.- ARLAND, maître doreur, rue Guerin Boisseain 1211 l. 15 s. Parmi ses clients qui n'ont pas payé: M/elle/ De Vaudreuil, rue de Clery, 1000 l. M/elle/ Ledour,rue neuve des Petits-Champs 4000 l. Marquis de Chaterray, 2000 l. Monsieur DUROCHER, inspecteur 2581 l. FOUQUET, organiste à Saint-Eustache 100 l. Comte de Lennoy, rue de Varenne 600 l. Clients n'ayant pas payé: - S. DESNOELS, bijoutier, place Dauphine 40 l.- S. DARTOIS 1400 l.- SOISSON, peintre 500 l., 11 octobre 1760; MC/ET/XXX/363
    - Dans une procuration et un compte testamentaire, intervient en qualité de fondé de pouvoir, Jean-Baptiste Bodasse, maître et marchand batteur d'or, demeurant rue Saint-Denis, paroisse Saint-Eustache. 17-18 octobre 1760., 17 octobre 1760 - 18 octobre 1760; MC/ET/XXX/363
      procuration; compte d'exécution testamentaire; Saint-Denis (rue); Saint-Eustache (paroisse); Bodasse, Jean-Baptiste; batteur de métal
    - Contrat de mariage de Jean-Baptiste Champillon, compagnon tabletier, fils de Jean Chapillon (Jean Charpillon, Jean Champillon), compagnon tabletier à Paris et de Marie-Josèphe Douché, demeurant grande rue du Faubourg Saint-Martin, paroisse Saint-Laurent, avec Marie-Marguerite Marville, fille d'un compagnon charpentier..., 19 octobre 1760; MC/ET/XXX/363
      contrat de mariage; Faubourg-Saint-Martin (rue du); Champillon, Jean-Baptiste; Chapillon, Jean; Charpillon, Jean; Champillon, Jean; Douché, Marie-Josèphe; Marville, Marie-Marguerite; tabletier; charpentier
    - Remboursement d'un capital de rente par Morin veuve Masson, aux Mirebeau, notamment Geneviève Mirebeau, veuve de Gilles La Vertu, marchand orfèvre, demeurant à Saint-Germain-en-Laye., 24 octobre 1760; MC/ET/XXX/363
      obligation; Saint-Germain-en-Laye (Yvelines); Morin (née); Masson (veuve); Masson; Mirebeau (famille); Mirebeau, Geneviève; La Vertu (veuve); La Vertu, Gilles; orfèvre
    - Constitution de 80 l. de rente par Marguerite Prieur, épouse de Charles-Marcel Clerisseau, marchand tireur d'or, rue aux Ours, paroisse Saint-Leu - Saint-Gilles, au profit de Madeleine Clerisseau, veuve Mathurin Gareau, maître chirurgien., 28 octobre 1760; MC/ET/XXX/363
      constitution de rente; Ours (rue aux); Prieur, Marguerite; Clerisseau (épouse); Clerisseau, Charles-Marcel; Clerisseau, Madeleine; Gareau (veuve); Gareau, Mathurin; commerçant; batteur de métal; chirurgien
  - Minutes. 1760, novembre - 1760, décembre, novembre 1760 - décembre 1760; MC/ET/XXX/364
    - Contrat de mariage de Nicolas-Daniel GODAILLIE, veuf, bourgeois de Paris, avec Marie-Marguerite CHATELET, veuve sans enfant de François-Etienne RENAUDAT, maître peintre doreur, à Paris, rue et paroisse Saint-Sauveur., 10 octobre 1760; MC/ET/XXX/364
    - Acte de notoriété où atteste François LOMBARD, marchand faïencier, demeurant rue Grenetat, paroisse Saint-Gilles-Saint-Leu., 9 novembre 1760; MC/ET/XXX/364
      notoriété; Greneta (rue); Lombard, François; commerçant; porcelainier
    - Contrat de mariage de Melchior Steffen, tabletier, demeurant rue Saint-Martin, paroisse Saint-Laurent, fils de défunts Pierre Steffen, tonnelier à Trêves en Allemagne et de Webers, avec Marie-Michelle Balle, veuve de Simon Templier, tabletier à Paris, avec 5 enfants.., 13 novembre 1760; MC/ET/XXX/364
      contrat de mariage; Saint-Martin (rue); Saint-Laurent (paroisse); Steffen, Melchior; Steffen, Pierre; Webers; Balle, Marie-Michelle; Templier (veuve); Templier, Simon; tabletier; tonnelier
    - Conventions entre Pierre PELLEGRINI, fabricant de faïence, à Paris, rue des Arcis, paroisse Saint-Jacques-de-la-Boucherie, et René-Michel BRIÈRE, tourneur en faïence, demeurant rue Saintonge au Marais, paroisse Saint-Nicolas-des-Champs qui s'oblige d'aller travailler l'espace de trois mois consécutifs chez ledit PELLEGRIN., 15 novembre 1760; MC/ET/XXX/364
      convention; Arcis (rue des); Saintonge (rue de); Marais (quartier); Pellegrini, Pierre; Brière, René-Michel; tourneur
    - Inventaire après décès de Marie-Catherine Pinard, veuve de Charles-Marcel Clerisseau, marchand batteur d'or à Paris, à la requête de ses enfants: Jean-Baptiste Clerisseau, marchand batteur d'or, rue aux Ours, paroisse Saint-Leu - Saint-Gilles; Jean-Baptiste Villemsens, marchand batteur d'or demeurant rue du Cimetière et paroisse Saint-Nicolas-des-Champs, époux de Marie Clerisseau; Charles-Marcel Clerisseau, marchand tireur d'or à Paris... frères et sœurs., 18 novembre 1760; MC/ET/XXX/364
      inventaire après décès; Ours (rue aux); Cimetière (rue du); Pinard, Marie-Catherine; Clerisseau, Charles-Marcel; Clerisseau, Jean-Baptiste; Villemsens, Jean-Baptiste; Clerisseau, Marie; Clerisseau, Charles-Marcel; commerçant; batteur de métal; commerçant; batteur de métal
    - Contrat de mariage Breant - Texier, fille d'un nourrisseur de bestiaux. Parmi les témoins, Jacques-Alexandre Texier, metteur en œuvre, frère., 23 novembre 1760; MC/ET/XXX/364
      contrat de mariage; Breant; Texier (née); Texier, Jacques-Alexandre; ouvrier agricole; éleveur
    - Constitution de cent livres de rente par Nicolas Marguerit, marchand orfèvre, et Marie-Julie Collet, demeurant Cour de Lamoignon, paroisse Saint-Barthélemy, au profit de sa tante, Marguerite La Caille., 7 décembre 1760; MC/ET/XXX/364
      constitution de rente; Lamoignon (cour); Marguerit, Nicolas; Collet, Marie-Julie; La Caille, Marguerite; orfèvre
    - Remboursement de 2 rentes constituées par RAGON, procureur en Châtelet au profit de Jean FILON, maître ébéniste à Paris et Jeanne NUCE sa femme par contrat passé devant DEMARANDEL Et CXXI, le 15 Décembre 1732, montant de 1200 l. reparties en 3 au profit de leurs enfants, envoyés en possession de biens de Jean-Rigobert Filon, leur frère soldat de marine, du Chatelet du 13-12-1760 - Charles-Cecille FILON maître horloger à Paris, rue Saint-Denis, paroisse Sainte-Opportune, 300 l. + 100 l.- Jean-François FILON, maître ébéniste à Paris acte devant HAZON, 2 février 1752, Et. XCIX, 300 l. + 100 l.- Gabriel-Cecile FILON, maître ébéniste, rue Mauconseil, paroisse Saint-Eustache 300 l. + 100 l., 16 décembre 1760; MC/ET/XXX/364
  - Minutes. 1761, janvier - février, janvier - février 1761; MC/ET/XXX/365
    Toutes les minutes de cet article ont été analysées une à une (ARNO 1761).
    - Bail par les CHASTELAIN d'1 maison rue Saint-Denis, vis à vis celle des prêcheurs à Pierre-Charles LE BASTIER, marchand mercier, demeurant rue Saint-Denis, paroisse Saint-Médéric, 1761; MC/ET/XXX/365
    - Contrat de mariage de Marc-Juvenal Osmont, avocat en Parlement, avec Chastelain... Parmi les témoins, Nicolas Leprieur, marchand tireur d'or à Paris, Pierre Le Prieur, idem et Félicité-Marie-Geneviève de la Frenay...; François Houtelle (François Houstel), directeur de l'Académie royale de chirurgie, Rose Papin, épouse de Grossoyant- Latinville, peintre de l'Académie royale..., 3 janvier 1761; MC/ET/XXX/365
      contrat de mariage; Osmont, Marc-Juvenal; Chastelain (née); Leprieur, Nicolas; Le Prieur, Pierre; La Frenay, Félicité-Marie-Geneviève de; Houtelle, François; Houstel, François; Papin, Rose; Grossoyant-Latinville, (épouse); Grossoyant-Latinville; avocat au parlement (Ancien Régime); commerçant; batteur de métal
    - Mariage., 3 janvier 1761; MC/ET/XXX/365
      Intervenant 1, en première partie:
      Nom, qualité: (M.) Osmont, Marc Juvenal.
      Profession: trésorier de France, Paris.
      Domicile: Paris (Paris) paroisse Saint-Sauveur.
      Relations: fils de l'intervenant 2.
      Intervenant 2, indirect:
      Nom, qualité: (M.) Osmont, Esprit Jean Juvenal (bourgeois, Paris), Paris.
      Domicile: Paris (Paris) paroisse Saint-Nicolas-des-Champs.
      Intervenant 3, en deuxième partie:
      Nom, qualité: (Mme ou Mlle) Chastelain, Francoise Genevieve Rose.
      Relations: fille de l'intervenant 4.
      Intervenant 4, indirect:
      Nom, qualité: (M.) Chastelain, Jean.
      État civil: décédé.
      Profession: propriétaire d'une manufacture de castors
      Base Arno 1761 (base de données migrée: voir contexte dans le Plan d’orientation général - Notaires de Paris, guides thématiques du Minutier).
      Date de création de la notice: 2000
    - Rente de l'Hôtel de ville, transport, aides et gabelles emission 1720., 4 janvier 1761; MC/ET/XXX/365
      Nom, qualité: (Mme ou Mlle) Rigault, Marie Marguerite.
      État civil: veuve.
      Relations: veuve de l'intervenant 2.
      Nom, qualité: (M.) Guiot, Claude.
      Profession: gendarme de la garde.
      Nom, qualité: (M.) Guy, Pierre Jacques.
      Domicile: Paris (Paris) paroisse Saint-Laurent.
      Relations: fils de l'intervenant 4.
      Nom, qualité: (M.) Guy, Charles.
      Profession: fabricant d'etoffes de soie (marchand), Paris
    - Rente de l'Hôtel de ville, transport, aides et gabelles emission 1720., 5 janvier 1761; MC/ET/XXX/365
      Nom, qualité: (M.) Delarue, Charles.
      Profession: vinaigrier (maître), Paris.